【裁判字號】    90,交聲,43
【裁判日期】    901127
【裁判案由】    違反道路交通管理處罰條例
【裁判全文】
臺灣宜蘭地方法院交通事件裁定                        九十年度交聲字第四三號
    原處分機關  交通部公路局台北區監理所宜蘭監理站
    異  議  人  甲○○
    即受處分人
右列受處分人因違反道路交通管理處罰條例案件，對於交通部公路局台北區監理所宜
蘭監理站九十年八月二十一日所為之處分（原處分案號：宜監字第裁43─Q00000000
號），聲明異議，本院裁定如左：
    主  文
異議駁回。
    理  由
一、本件異議意旨略以：交通部公路局台北區監理所宜蘭監理站於民國九十年八月二
    十一日所為之處分，以異議人所有之車牌號碼ＪＥ─七四五三號自小客車，於九
    十年七月七日下午四時三分許，在宜蘭市○○路違規停車，為執勤員警執行拖吊
    ，並經交通部公路局台北區監理所宜蘭監理站裁決處罰鍰新台幣（以下同）一千
    二百元。惟依道路交通標誌標線號誌設置規則第十六條規定，標誌以豎立於行車
    方向之右側為原則，特殊情形得豎立於行車方向之左側或以懸掛方式設置之。若
    至現場觀之，於行車方向右側豎立禁止停車標誌並無困難，且該停車標誌並無設
    置時間，因此該停車標誌設置錯誤，並且就該禁止停車路段應全部畫紅線云云。
二、按汽車停車時，於設有禁止停車標誌、標線之處所不能停車，又汽車駕駛人停車
    時，其停車時間、位置、方式、車種不依規定者，處六百元以上一千二百元以下
    罰鍰，若汽車駕駛人不在車內，得由交通勤務警察於舉發違規後，使用民間拖吊
    車拖離之。道路交通安全規則第一百十二條第四款及道路交通管理處罰條例第五
    十六條第一項第九款、第二項分別定有明文。而道路交通標誌以豎立於行車方向
    之右側為原則，特殊情形得豎立於行車方向之左側或以懸掛方式設置之，又該禁
    止停車標誌應加設附牌說明禁停時間及範圍，道路交通標誌標線號誌設置規則第
    十六條第一項、第七十八條第二項亦分別定有明文。
三、本件受處分人即異議人甲○○所有之車牌號碼ＪＥ─七四五三號自小客車，於九
    十年七月七日下午四時三分許，在下午四時至六時時段禁止停車之宜蘭市○○路
    上違規停車，為執勤警員當場舉發，並因汽車駕駛人不在車內而予執行拖吊，業
    據證人即當時執行警員葉開富結證屬實，並為異議人所不爭執，此外，復有宜蘭
    市警察局舉發違反道路交通管理事件通知單一紙附卷可憑，足認異議人於前開時
    間、地點停車無訛。雖異議人辯稱：該路段之禁止停車標誌之設置應為行車方向
    右側，且並無標示禁止停車時間，故該標誌之設置係錯誤云云。惟查，異議人於
    上開時間，由新興路右轉進入和睦路，異議人即看見設置於和睦路對向車道上之
    禁止停車標誌，此為異議人自承在卷（參本院九十年十一月二十日訊問筆錄），
    又道路交通標誌標線設置規則第十六條第一項規定，道路交通標誌固以豎立於行
    車方向之右側為原則，惟其目的在使汽機車駕駛人於行車時，能明確看見道路交
    通標誌而遵行其指示，但於不妨礙駕駛人行車狀況下，於特殊情形下，亦得豎立
    於行車方向之左側，此並為同條項後段所明定。又上開禁止停車標誌係設立於新
    興路右轉進入和睦路之入口處，於一般情形下，由新興路右轉進入和睦路之車輛
    ，均能於不妨礙行車駕駛之情形下，而明確看見該停車標誌。且該和睦路路段之
    禁止停車時段，係為下午四時至六時，有宜蘭市公所八十九年二月八日八九市建
    字第二二二五號函影本附卷可佐，參以當時執行拖吊之現場照片四幀及證人葉開
    富補呈之現場照片六幀，足證該禁止停車標誌確有加設附牌說明禁止停車時間。
    從而，原處分機關援引前揭規定，裁處異議人罰鍰一千二百元，核無不當，本件
    異議為無理由，應予駁回。
四、據上論斷，應依道路交通案件處理辦法第十九條，裁定如主文。
中      華      民      國    九十      年     十一     月    二十七    日
                                  臺灣宜蘭地方法院交通法庭
                                        法  官   辜  漢  忠
右正本證明與原本無異。
如不服本裁定，應於裁定送達後五日內向本院提出抗告狀。( 應附繕本 )
                                        書記官   林  秀  麗
中      華      民      國      九十      年      十一    月   二十九   日


司法院資訊處製作；財團法人民間司法改革基金會備份。
